臺灣板橋地方法院民事裁定　　　　　　　 100年度司字第18號
臺灣板橋地方法院民事裁定　　　　　　　 100年度司字第18號
聲　請　人　財政部臺灣省北區國稅局三重稽徵所
法定代理人　黃美麗
上列聲請人因聲請選任大乘服裝有限公司（設新北市○○區○○
街33號1樓）清算人事件，本院裁定如下：
    主  文
選任莊惠晴（民國○○○年○○月○○日生、身分證字號：Ｚ0
00000000號，住新北市○○區○○路五八巷十七號四樓
）為大乘服裝有限公司之清算人。
聲請程序費用新臺幣壹仟元由大乘服裝有限公司負擔。
    理  由
一、按解散之公司除因合併、分割或破產而解散外，應行清算，
    公司法第24條定有明文。又有限公司之清算，以全體股東為
    清算人。但公司法或章程另有規定或經股東決議，另選清算
    人者，不在此限；又由股東全體清算時，股東中有死亡者，
    清算事務由其繼承人行之；繼承人有數人時，應由繼承人互
    推一人行之，公司法第113 條準用第79條、第80條定有明文
    。又不能依公司法第79條規定定其清算人時，法院得因利害
    關係人之聲請，選派清算人，同法第113 條準用第81條亦定
    有明文。
二、本件聲請意旨略以：相對人大乘服裝有限公司（下稱大乘公
    司）業經經濟部以經授中字第09832858380 號函解散登記在
    案，而該公司僅有一人股東兼董事李春蘋為法定清算人，惟
    該清算人於99年11月2 日死亡，繼承人均依法向本院聲請拋
    棄繼承准予備查在案，茲因稽徵業務需要，維持稅收徵起，
    爰依公司法第113 條準用同法第81條之規定，爰以利害關係
    人身分聲請選任清算人等語。
三、經查，大乘公司於98年7 月30日由唯一股東兼董事李春蘋解
    散公司（本院卷第7 頁），並依經濟部98年8 月13日經授中
    字第09832858380 號函為解散登記。惟大乘公司之公司章程
    並無就選任清算人為特別規定，而李春蘋已於99年11月2 日
    死亡，其法定繼承人亦皆已拋棄繼承等情，有聲請人提出之
    大乘公司之公司變更登記表、公司章程、股東同意書、財政
    部臺灣省北區國稅局死亡登記申請書資料查詢清單、繼承系
    統表、戶籍謄本、財政部財稅資料中心家庭成員（三親等）
    資料查詢清單、本院板院輔文字第0990001608號函等件附卷
    可稽，堪以認定。是聲請人聲請為該公司選派清算人，係為
    處理相對人大乘公司未了結事務，以儘速消滅其法人格，其
    主張於法並無不合。本院審酌上開資料，認李春蘋之長女莊
    惠晴為其最近直系血親卑親屬，其為76年11月17日出生，業
    已成年，應有正常智識能力處理大乘公司之清算事務，則在
    該公司別無其他人適合擔任其清算人之情形下，爰選派李春
    蘋為大乘公司之清算人為妥適。
四、依非訟事件法第24條、第175 條第3 項，裁定如主文。
中    華    民    國   100    年    4     月    25    日
                      民事第三庭法  官  劉以全
以上正本係照原本作成。
如對本裁定抗告，須於裁定送達後10日內向本院提出抗告狀。
中    華    民    國   100    年    4     月    25    日
                                 書記官  蔡忠衛